臺灣嘉義地方法院民事判決　　　　　96年度訴字第631號
原　　　告　辰○○
訴訟代理人　邱創典律師
複代理人　　莊安田律師
被　　　告　辛○○
　　　　　　子○○
　　　　　　Ｂ○○
　　　　　　癸○○
兼上列四人　庚○○　　住嘉義縣.
共同訴訟代　　　　　　身分證統.
理人
被　　　告　甲○○　　住台南市.
訴訟代理人　戊○○　　住嘉義縣.
　　　　　　　　　　　　3號之.
被　　　告　卯○○　　住嘉義縣.
　　　　　　　　　　　身分證統.
　　　　　　Ｄ○○　　住嘉義縣.
　　　　　　黃○○　　住嘉義縣.
　　　　　　丙○○○　住高雄市.
　　　　　　　　　　　　弄7號.
　　　　　　　　　　　身分證統.
　　　　　　Ｅ○○　　住台南縣.
 　　　　　　　　　　 身分證.
　　　　　　宙○○　　住嘉義縣.
　　　　　　己○○○　住高雄市.
　　　　　　　　　　　身分證統.
　　　　　　玄○○　　住台北縣蘆洲市○○里○○路250巷11
　　　　　　　　　　　　號
　　　　　　地○○　　住桃園縣.
　　　　　　宇○○　　住台北縣蘆洲市○路里○○路188巷13
　　　　　　　　　　　　號5樓.
　　　　　　天○○　　住桃園縣.
　　　　　　Ａ○○　　住嘉義縣.
　　　　　　Ｃ○○　　住嘉義縣.
　　　　　　寅○○　　住台北縣中和市○○里○○路191之1號
　　　　　　　　　　　身分證統.
　　　　　　亥○○　　住嘉義縣.
　　　　　　　　　　　身分證統.
　　　　　　丑○○　　住嘉義縣.
　　　　　　　　　　　身分證統.
上　一　人
訴訟代理人　壬○○　　住嘉義縣.
被　　　告　酉○○　　住高雄市.
　　　　　　　　　　　身分證統.
　　　　　　申○○　　住嘉義縣.
　　　　　　　　　　　身分證統.
　　　　　　戌○○　　住台北縣汐止市○○里○○街885巷12
　　　　　　　　　　　　號2樓.
　　　　　　丁○○　　住嘉義縣.
　　　　　　巳○○○　住嘉義縣.
　　　　　　乙○○　　住嘉義縣.
　　　　　　午○○　　住嘉義縣.
上　一　人
訴訴代理人　未○○　　住嘉義縣.
被　　　告　Ｆ○○　　住嘉義縣.
上列當事人間請求分割共有物事件，經本院於民國96年11月15日
及96年11月27日言詞辯論終結，判決如下：
    主  文
原告辰○○、被告辛○○、子○○、Ｂ○○、癸○○、庚○○、
甲○○共有如附表一編號一所示之土地，准予分割如附表二所示
。
原告辰○○、被告辛○○、子○○、Ｂ○○、癸○○、庚○○、
卯○○共有如附表一編號二所示之土地，准予分割如附表三所示
。
原告辰○○、被告辛○○、子○○、Ｂ○○、癸○○、庚○○、
丁○○、乙○○、午○○、Ｆ○○共有如附表一編號三所示之土
地，准予分割如附表四所示。被告Ｆ○○、乙○○應補償被告丁○○、午○○如附表五所示之金額。
被告Ｄ○○、黃○○、丙○○○、Ｅ○○、宙○○、己○○○、
玄○○、黃金容、宇○○、天○○、Ａ○○、Ｃ○○、寅○○、
亥○○應就其被繼承人黃廣所有如附表一編號四所示土地應有部
分二百四十分之七十二，辦理繼承登記。
原告辰○○、被告辛○○、子○○、Ｂ○○、癸○○、庚○○、
丑○○、酉○○、申○○、Ｄ○○、黃○○、丙○○○、Ｅ○○
、宙○○、己○○○、玄○○、黃金容、宇○○、天○○、Ａ○○、Ｃ○○、寅○○、亥○○共有如附表一編號四所示之土地，
應予變價分割，其賣得價金按附表一編號四所示兩造應有部分比
例分配。
原告辰○○、被告辛○○、子○○、Ｂ○○、癸○○、庚○○、
戌○○共有如附表一編號五所示之土地，應予變價分割，其賣得
價金按附表一編號五所示兩造應有部分比例分配。
原告辰○○、被告辛○○、子○○、Ｂ○○、癸○○、庚○○、
戌○○共有如附表一編號六所示之土地，應予變價分割，其賣得
價金按附表一編號六所示兩造應有部分比例分配。
原告辰○○、被告辛○○、子○○、Ｂ○○、癸○○、庚○○、
丁○○、巳○○○、乙○○共有如附表一編號七所示之土地，應
予變價分割，其賣得價金按附表一編號七所示兩造應有部分比例
分配。
訴訟費用由原告辰○○、被告辛○○、子○○、Ｂ○○、癸○○
、庚○○、甲○○按附表一編號一所示應有部分比例；原告辰○○、被告辛○○、子○○、Ｂ○○、癸○○、庚○○、卯○○按
附表一編號二所示應有部分比例；原告辰○○、被告辛○○、子
○○、Ｂ○○、癸○○、庚○○、丁○○、乙○○、午○○、Ｆ
○○按附表一編號三所示應有部分比例；原告辰○○、被告辛○○、子○○、Ｂ○○、癸○○、庚○○、丑○○、酉○○、申○○、Ｄ○○、黃○○、丙○○○、Ｅ○○、宙○○、己○○○、
玄○○、黃金容、宇○○、天○○、Ａ○○、Ｃ○○、寅○○、
亥○○按附表一編號四所示應有部分比例；原告辰○○、被告辛○○、子○○、Ｂ○○、癸○○、庚○○、戌○○按附表一編號
五所示應有部分比例；原告辰○○、被告辛○○、子○○、Ｂ○○、癸○○、庚○○、戌○○按附表一編號六所示應有部分比例
；原告辰○○、被告辛○○、子○○、Ｂ○○、癸○○、庚○○
、丁○○、巳○○○、乙○○按附表一編號七所示應有部分比例
負擔。
　　事實及理由
壹、程序事項：
　　被告辛○○、子○○、Ｂ○○、癸○○及庚○○、丁○○、
  　乙○○、午○○、Ｆ○○、Ｄ○○、黃○○、丙○○○、Ｅ
    ○○、宙○○、己○○○、玄○○、地○○、宇○○、天○○、Ｃ○○、寅○○、亥○○、酉○○、巳○○○經合法通
    知，均未於最後言詞辯論期日到場，核無民事訴訟法第386
    條各款所列情形，爰依原告之聲請，由其一造辯論而為判決
    。
貳、原告起訴主張：
一、附表一所示七筆土地（下稱系爭七筆土地）分別為附表一各
    筆土地所示共有人所共有，應有部分及各共有人應有部分比
    例如附表一所示。而兩造間就系爭七筆土地並無不分割之契
    約，亦無因物之使用目的不能分割之情形，惟因無法協議決
    定分割之方法，爰訴請判決分割系爭七筆土地。
二、而附表一編號四所示土地原共有人之一黃廣已於民國72年9
    月8日死亡，被告Ｄ○○、黃○○、丙○○○、Ｅ○○、宙
    ○○、己○○○、玄○○、地○○、宇○○、天○○、Ａ○○、Ｃ○○、寅○○、亥○○等14人為其繼承人，尚未辦理
    繼承登記。爰訴請判決命上開被告等，就其被繼承人黃廣所
    有如附表一編號四所示之土地為繼承登記。
三、主張之分割方法
　(一)附表一編號一所示土地，其分割方法如嘉義縣朴子地政事務
  　所96年10月17日複丈成果圖附件一所示，編號甲部分，面積
  　12,104.49平方公尺，分歸被告甲○○所有；編號乙部分，
    面積950.51平方公尺，分歸原告及被告辛○○、子○○、庚○○、Ｂ○○、癸○○取得，並按應有部分比例保持共有。
  (二)附表一編號二所示土地，其分割方法如嘉義縣朴子地政事務
    所96年10月17日複丈成果圖附件三所示，編號1部分，面積
    3,118.50平方公尺，分歸原告及被告辛○○、子○○、庚○○、Ｂ○○、癸○○取得，並按應有部分比例保持共有；編
    號2部分，面積3,118.50平方公尺，分歸被告卯○○所有。
  (三)附表一編號三所示土地，其分割方法如嘉義縣朴子地政事務
  　所96年10月17日複丈成果圖附件二所示（即附表四）。
  (四)附表一編號一至三所示土地分割後，原告願與被告辛○○、
    子○○、Ｂ○○、癸○○、庚○○保持共有。
  (五)附表一編號四至七所示之土地，其上並無建物，且土地面積
    不大，若予原物分割，則各共有人分得之土地面積將過小而
    難以利用，故請准予變價分割，所得價金並按各共有人應有
    部分比例分配等語。爰聲明：如主文所示。
、被告辛○○、子○○、庚○○、Ｂ○○、癸○○未於最後言
　　詞辯論期日到庭，惟據渠等之前陳述略以：
　　同意附表一編號一至三所示土地依原告主張之分割方案分割
  　，且願意於分割後與原告保持共有；亦同意附表一編號四至
    七所示土地予以變價分割。
肆、被告甲○○及卯○○則以：
    同意其各共有之附表一編號二、三所示土地依原告主張之分
    割方案分割。
伍、被告Ａ○○、丑○○則稱：
  　對土地變價分割無意見。
陸、被告乙○○、午○○未於最後言詞辯論期日到場，惟據之前
    陳述略稱：
  　就附表一編號三所示土地上有被告所有之養殖魚塭，分割後
    希望分得現養殖使用之土地等語。
柒、被告Ｄ○○、黃○○、丙○○○、Ｅ○○、宙○○、己○○○、玄○○、地○○、宇○○、天○○、Ｃ○○、寅○○、
    亥○○、酉○○、巳○○○均未於言詞辯論期日到庭，亦未
    提出書狀作何聲明或陳述。
捌、本院得心證之理由：
一、按各共有人得隨時請求分割共有物。但因物之使用目的不能
  　分割或契約定有不分割之期限者，不在此限；共有物分割之
    方法，不能協議決定者，法院得因任何共有人之聲請，命為
    分配，民法第823條第1項、第824條第2項，分別定有明文。
　　本件原告起訴主張附表一所示之系爭七筆土地為各筆土地共
  　有人所共有人，業據提出系爭七筆土地之土地登記謄本及地
    籍圖附卷足憑，且系爭七筆土地未訂有不分割之協議，亦無
  　因物之使用目的上不能分割之情形，且兩造於本院調解未果
    ，無法就分割方法達成協議，揆諸前揭說明，原告訴請裁判
    分割附表一所示系爭七筆土地，自無不合。
二、次按因繼承取得不動產者，非經登記，不得處分其物權，民
    法第759條定有明文；而共有之不動產之共有人中1人死亡，
    他共有人請求分割共有物時，為求訴訟經濟起見，可許原告
    就請求繼承登記及分割共有物之訴合併提起，即以1訴請求
    該死亡之共有人之繼承人辦理繼承登記並請求該繼承人於辦
    理繼承登記後，與原告及其餘共有人分割共有之不動產（最
    高法院70年第2次民事庭總會決議參照）。本件原告主張附
    表一編號四所示土地原共有人之一黃廣已於72年6月26日死
    亡，被告Ｄ○○、黃○○、丙○○○、Ｅ○○、宙○○、己○○○、玄○○、地○○、宇○○、天○○、Ａ○○、Ｃ○○、寅○○、亥○○等14人為其繼承人，迄未辦理繼承登記
    ，業據原告提出土地登記謄本、被繼承人黃廣之繼承系統表
    ，及前揭被告之戶籍謄本等在卷足憑，堪信屬實。揆諸前揭
    說明，原告請求上開被告應就其被繼承人黃廣所有如附表一
    編號四所示土地應有部分辦理繼承登記等語，即屬有據，應
    予准許。
三、又分割共有物，以消滅共有關係為目的。法院裁判分割共有
    土地時，除因該土地內部分土地之使用目的不能分割（如為
    道路）或部分共有人仍願維持其共有關係，應就該部分土地
    不予分割或准該部分共有人成立新共有關係外，應將土地分
    配於各共有人單獨所有（參照最高法院69年台上字第1831號
    判例意旨）。本件被告Ｄ○○、黃○○、丙○○○、Ｅ○○
    、宙○○、己○○○、玄○○、地○○、宇○○、天○○、
    Ａ○○、Ｃ○○、寅○○、亥○○等14人，尚未就渠等被繼
    承人黃廣所有如附表一編號四所示土地之應有部分辦理繼承
    登記，是被告Ｄ○○等14人就繼承黃廣附表一編號四所示土
    地之應有部分，應仍屬公同共有狀態，就分割後取得之土地
    或價金，仍繼續保持公同共有關係。又原告與被告辛○○、
    子○○、庚○○、Ｂ○○、癸○○陳明願按應有部分比例保
    持共有，故原告與被告辛○○等5人於分割後取得之土地，
    按應有部分比例保持共有關係。再附表一編號三所示之土地
　　，如依共有人使用現況及應有部分比例分割後，將使部分共
  　有人分得之土地成為袋地，無適當之道路可供通行，故於分
    割後有預留道路供通行之必要，此部分依其使用目的不能分
    割，應由附表一編號三所示共有人按其應有部分比例保持共
    有。
四、至於系爭七筆土地之分割方案，本院審酌如下：
　(一)附表一編號一所示土地西側據原告訴訟代理人稱均為甲○○
  　使用的養殖用地，東側如履勘現場附圖所示斜線部分面積，
    為原告及其他共有人拍賣取得之土地，目前無人使用；附表
    一編號二所示土地東側有被告卯○○所有之豬寮及磚造平房
    ，其餘部分無人使用；附表一編號三所示土地目前主要分成
    兩塊魚塭用地，西邊養殖魚塭用地無人使用，東邊養殖魚塭
    用地為被告乙○○養殖使用，且被告乙○○、午○○表示分
    割後願分得現養殖使用的土地，原告訴訟代理人表示，如果
    可受分配的土地與應有部分相符，原告及被告辛○○等人願
    分得西邊無人使用之養殖用地。在附表一編號三所示土地東
    邊養殖用地的右側有建物坐落，建物分為南北兩棟，北側建
    物是被告Ｆ○○所有，南側建物是被告午○○所有等情，業
    經本院於96年6月11日、96年10月2日履勘現場查明屬實，並
    製有勘驗筆錄、附圖及囑託嘉義縣朴子地政事務所人員繪製
    複丈成果圖存卷足憑，且有原告提出現場照片在卷可參（詳
    本院卷第85至87、93至97、104、105、112、131、132、141
    至145、152頁）。
  (二)附表一編號一所示土地部分，本院審酌原告提出如附表二（
    即附圖一）所示之分割方案，係按共有人甲○○目前使用範
    圍加以分割，且該分割方案亦得全體共有人同意，應為可採
    ；另附表一編號二所示土地部分，依原告提出如附表三（即
    附圖二）所示之分割方案，亦係按共有人卯○○目前建物坐
    落位置及使用範圍加以分割，且該分割方案亦得全體共有人
    同意，堪屬可採；至於附表一編號三所示土地部分，依原告
    提出如附表四（即附圖三）所示之分割方案，係按共有人乙○○目前使用魚塭之位置、被告午○○、Ｆ○○建物坐落位
    置加以分割，符合該筆土地之使用現況，不致於分割後拆除
    建物而影響社會經濟，且預留道路供分割後未面臨土地之共
    有人對外通行，分割後之地形亦屬完整，使各土地於分割後
    之利用價值相當，應無損於全體共有人之利益，且符合各共
　　有人目前使用該筆土地之現況，符合全體共有人之利益，是
  　原告主張以附表四（即附圖三）所示方案予以分割，應屬可
    採。惟該筆土地為配合被告午○○及Ｆ○○坐落建物之面積
    ，故土地分割後，被告乙○○、Ｆ○○所分得之土地分別增
    加面積20.04平方公尺、33.07平方公尺，被告丁○○、午○○則分別減少面積26.48平方公尺、26.63平方公尺，原告及
    被告辛○○、子○○、庚○○、Ｂ○○、癸○○分得之面積
    則無增減。被告乙○○、午○○、Ｆ○○及丁○○就所分得
    土地面積增減部分，同意以每公頃新台幣4,300,000元即每
    平方公尺430元互為補償一節，業據被告乙○○、午○○於
    本院審理時表明在卷，並有被告Ｆ○○及丁○○出具之同意
    書在卷可按，是依原告所主張如附表五所示之金額互為找補
    ，應屬合理且已為該筆土地全體共有人所同意，堪為可採。
　(三)至於附表一編號四至七所示之土地，其中附表一編號四所示
  　土地上有魚塭，據原告訴訟代理人稱該筆土地已經點交給拍
    定人即原告與被告辛○○、子○○、庚○○、Ｂ○○、癸○○；附表一編號五、六所示土地，均為空地；附表一編號七
    所示土地上有魚塭，據原告訴訟代理人稱承租人周尚文已將
    土地返還給所有人，現由原告及拍定人暫時使用，且上開土
    地上均無建物等情，業經本院於96年10月2日履勘現場查明
    屬實，並製有勘驗筆錄存卷足憑，且有原告提出現場照片在
    卷可參（詳本院卷第131、132、141至143頁）。本院審酌附
    表一編號四至七所示之土地面積非大，倘依各共有人應有部
    分比例為原物分割，則各共有人所分得之土地皆屬狹小而無
    法為有效利用，減損土地經濟效益及全體共有人之利益甚大
    ，且附表一編號四至七所示土地上並無建物，故縱使將附表
    一編號四至七所示土地為變價分割，亦不致使土地及地上建
　　物所有人相異，且原告、被告辛○○、子○○、庚○○、Ｂ
  　○○、癸○○、丑○○皆表明同意變價分割，被告申○○、
    戌○○、丁○○、乙○○對予變價分割則無意見，應認符合
    多數共有人之意願，是本院認將附表一編號四至七所示土地
　　予以變價分割，拍賣所得價金亦由各筆土地之共有人依應有
  　部分比例分受，應符合共有人之全體利益，應屬允當之分割
    方案。
五、綜上所述，附表一編號四所示土地之原共有人黃廣業已死亡
    ，其繼承人均尚未辦理繼承登記，原告自得於本件分割共有
    物訴訟一併訴請其繼承人就其應有部分先辦理繼承登記。又
    系爭七筆土地依其使用目的並非不能分割，共有人間亦無不
    能分割之約定，然迄今未能協議分割，本院審酌多數共有人
    之意願、系爭七筆土地之現有使用狀況、分割後之對外通行
    道路、發揮土地最大經濟效用及整體利用價值等一切情狀，
    認將附表一編號一至三所示之土地，依附表二至四所示之分
    割方案予以原物分割並互為找補，而附表一編號四至七所示
    之土地則予變價分割，應符合土地分割之經濟效用及共有人
    全體之利益，堪認係適當、公允之分割方法。從而，原告本
    於共有人之資格，起訴請求黃廣之繼承人應為繼承登記，且
    附表一所示七筆土地予以分割，即屬正當，應予准許。本院
    因而准命黃廣之繼承人應為如主文第四項所示之繼承登記，
    並准予分割系爭七筆土地如主文第一至三、五至八項所示，
    並因附表一編號三所示土地共有人丁○○及午○○未能按應
    有部分比例受分配，爰命被告Ｆ○○、乙○○應分別補償被
    告丁○○、午○○如附表五所示之金額。
玖、本件雖准原告之請求，分割系爭七筆土地，然分割方法係法
    院考量全體共有人之利益後，依職權所為之決定，原告既為
    共有人之一，亦同受其利，若全由敗訴當事人負擔訴訟費用
    顯失公平，爰依民事訴訟法第80條之1規定，命勝訴之原告
    亦負擔部分之訴訟費用，並判決如主文第九項所示。
拾、據上論結，本件原告之訴為有理由，應依民事訴訟法第385
    條第1項、第78條、第85條第1項但書、第80條之1，判決如
    主文。
中　　華　　民　　國　　 96 　　年　　11   月　29　　日
                  民事第二庭　法　官  林中如
以上正本係照原本作成。
如對本判決上訴，須於判決送達後20日內向本院提出上訴狀。
中　　華　　民　　國　　 96　　 年　　11   月　29　　日
                              書記官  林柑杏
附表一
┌──┬──────┬─────────────────┬───┬──┬───┐
│編號│土地坐落位置│　　　共有人及應有部分            │面積（│地目│使用  │                  │
│    │　　　　　　│　　　　　　　　                  │平方公│　  │分區  │                 │
│    │            │                                  │尺）  │    │      │                 │
├──┼──────┼─────────────────┼───┼──┼───┤
│一  │嘉義縣義竹鄉│(一)甲○○：673分之624              │13055 │養  │特定專│
│    │安溪寮段255 │(二)辛○○：29612分之441            │      │    │用區  │
│    │之2地號     │(三)子○○：29612分之196            │      │    │      │
│    │            │(四)庚○○：29612分之490            │      │    │      │
│    │            │(五)Ｂ○○：49612分之196            │      │    │      │
│    │            │(六)辰○○：29612分之294            │      │    │      │
│　　│            │(七)癸○○：49612分之539            │      │    │      │
├──┼──────┼─────────────────┼───┼──┼───┤
│二  │同上段314之4│(一)辛○○：440分之45               │6237  │田  │同上  │
│    │地號        │(二)子○○：440分之20               │      │    │      │
│    │            │(三)庚○○：440分之50               │      │    │      │
│    │            │(四)Ｂ○○：440分之20               │      │    │      │
│    │            │(五)辰○○：440分之30               │      │    │      │
│    │            │(六)癸○○：440分之55               │      │    │      │
│    │            │(七)卯○○：2分之1                  │      │    │      │
├──┼──────┼─────────────────┼───┼──┼───┤
│三  │同上段353之 │(一)辛○○：00000000分之0000000     │25035 │田  │同上  │
│    │10地號      │(二)子○○：00000000分之0000000     │      │    │      │
│    │            │(三)庚○○：00000000分之00000000    │      │    │      │
│    │            │(四)Ｂ○○：00000000分之0000000     │      │    │      │
│    │            │(五)辰○○：00000000分之0000000     │      │    │      │
│    │            │(六)癸○○：00000000分之00000000    │      │    │      │
│    │            │(七)丁○○：265970分之1550          │      │    │      │
│    │            │(八)乙○○：0000000000分之0000000000│      │    │      │
│    │            │(九)午○○：797910分之9700          │      │    │      │
│    │            │(十)Ｆ○○：797910分之19400         │      │    │      │
├──┼──────┼─────────────────┼───┼──┼───┤
│四  │同上段271之9│(一)辛○○：4400分之45              │215   │田  │同上  │
│    │地號        │(二)子○○：4400分之20              │      │    │      │
│    │            │(三)庚○○：4400分之50              │      │    │      │
│    │            │(四)Ｂ○○：4400分之20              │      │    │      │
│    │            │(五)辰○○：4400分之30              │      │    │      │
│    │            │(六)癸○○：4400分之55              │      │    │      │
│    │            │(七)Ｄ○○、黃○○、丙○○○、Ｅ○○│      │    │      │
│    │            │  、宙○○、己○○○、玄○○、黃金│      │    │      │
│    │            │  榮、宇○○、天○○、Ａ○○、蔡黃│      │    │      │
│    │            │  汝、寅○○、亥○○（被繼承人為原│      │    │      │
│    │            │  共有人黃廣）：公同共有240分之72 │      │    │      │
│    │            │(八)丑○○：2分之1                  │      │    │      │
│    │            │(九)酉○○：10分之1                 │      │    │      │
│    │            │(十)申○○：240分之12               │      │    │      │
├──┼──────┼─────────────────┼───┼──┼───┤
│五  │同上段323之2│(一)辛○○：660分之90               │344   │養  │同上  │
│    │地號        │(二)子○○：660分之40               │      │    │      │
│    │            │(三)庚○○：660分之100              │      │    │      │
│    │            │(四)Ｂ○○：660分之40               │      │    │      │
│    │            │(五)辰○○：660分之60               │      │    │      │
│    │            │(六)癸○○：660分之110              │      │    │      │
│    │            │(七)戌○○：3分之1                  │      │    │      │
├──┼──────┼─────────────────┼───┼──┼───┤
│六  │同上段324地 │(一)辛○○：440分之45               │138   │田  │同上  │
│    │號          │(二)子○○：440分之20               │      │    │      │
│    │            │(三)庚○○：440分之50               │      │    │      │
│    │            │(四)Ｂ○○：440分之20               │      │    │      │
│    │            │(五)辰○○：440分之30               │      │    │      │
│    │            │(六)癸○○：440分之55               │      │    │      │
│    │            │(七)戌○○：2分之1                  │      │    │      │
├──┼──────┼─────────────────┼───┼──┼───┤
│七  │同上段353之4│(一)辛○○：1100分之180             │1562  │田  │同上  │
│    │地號        │(二)子○○：1100分之80              │      │    │      │
│    │            │(三)庚○○：1100分之200             │      │    │      │
│    │            │(四)Ｂ○○：1100分之80              │      │    │      │
│    │            │(五)辰○○：1100分之120             │      │    │      │
│    │            │(六)癸○○：1100分之220             │      │    │      │
│    │            │(七)丁○○：265970分之1550          │      │    │      │
│    │            │(八)巳○○○：265970分之9700        │      │    │      │
│    │            │(九)乙○○：265970分之41944         │      │    │      │
└──┴──────┴─────────────────┴───┴──┴───┘
附表二（即附圖一）
┌────┬─────┬─────────────────────┐
│附圖編號│   面積　 │　　　　　土地分割後之所有權人            │
│        │(平方公尺)│                                          │
├────┼─────┼─────────────────────┤
│甲      │12104.49  │分歸被告甲○○取得。                      │
├────┼─────┼─────────────────────┤
│乙      │950.51    │分歸原告辰○○及被告庚○○、辛○○、子○○│
│        │          │、癸○○、Ｂ○○取得，並按應有部分比例保持│
│        │          │共有。                                    │
└────┴─────┴─────────────────────┘
附表三（即附圖二）
┌────┬─────┬─────────────────────┐
│附圖編號│   面積　 │　　　　　土地分割後之所有權人            │
│        │(平方公尺)│                                          │
├────┼─────┼─────────────────────┤
│１      │3118.5    │分歸原告辰○○及被告庚○○、辛○○、子○○│
│        │          │、癸○○、Ｂ○○取得，並按應有部分比例保持│
│        │          │共有。                                    │
├────┼─────┼─────────────────────┤
│２      │3118.5    │分歸被告卯○○取得。                      │
└────┴─────┴─────────────────────┘
附表四（即附圖三）
┌────┬─────┬───────────┬─────────┐
│附圖編號│   面積　 │　土地分割後之所有權人│分割後所得土地面積│
│        │(平方公尺)│                      │之增減            │
├────┼─────┼───────────┼─────────┤
│Ａ      │17770.87  │分歸原告辰○○及被告邱│原告辰○○、被告邱│
│        │          │世彬、辛○○、子○○、│弘琪、子○○、邱炳│
│        │          │癸○○、Ｂ○○取得，並│文、Ｂ○○及庚○○│
│        │          │按應有部分比例保持共有│分得Ａ、Ｃ部分之面│
├────┼─────┼───────────┤積，與應有部分比例│
│Ｃ      │2191.54   │分歸原告辰○○及被告邱│相較，並無增加或減│
│        │          │世彬、辛○○、子○○、│少。              │
│        │          │癸○○、Ｂ○○取得，並│                  │
│        │          │按原應有部分比例保持共│                  │
│        │          │有。                  │                  │
│        │          │                      │                  │
├────┼─────┼───────────┼─────────┤
│Ｄ      │3660.16   │分歸被告乙○○取得。  │增加20.04平方公尺 │
├────┼─────┼───────────┼─────────┤
│Ｅ      │117.15    │分歸被告丁○○取得。  │減少26.48平方公尺 │
├────┼─────┼───────────┼─────────┤
│Ｆ      │272.97    │分歸被告午○○取得。  │減少26.63平方公尺 │
├────┼─────┼───────────┼─────────┤
│Ｇ      │632.28    │分歸被告Ｆ○○取得。  │增加33.07平方公尺 │
├────┼─────┼───────────┼─────────┤
│Ｂ      │390.03    │做為道路使用，分歸兩造│                  │
│        │          │取得，並按應有部分比例│                  │
│        │          │保持共有。            │                  │
└────┴─────┴───────────┴─────────┘
附表五：
┌────┬─────┬┬─────┬───────────┐
│受補償人│受補償金償││補償義務人│　補償對象及補償金額  │
│        │（新台幣）││          │　　                  │
├────┼─────┼┼─────┼───────────┤
│丁○○  │11,386元  ││乙○○    │(一)補償丁○○4,296元   │
│　　　　│　　　　　││　　　　　│(二)補償午○○4,321元   │
├────┼─────┼┼─────┼───────────┤
│午○○  │11,451元  ││Ｆ○○    │(一)補償丁○○7,090元   │
│　　　　│　　　　　││　　　　　│(二)補償午○○7,130元   │
└────┴─────┴┴─────┴───────────┘
